Inventaris van de archieven van de Nederlandse Ambassade en de Consulaten in Australië en de Permanente Vertegenwoordiger bij de South Pacific Commission, 1955-1974
Nationaal Archief, Den Haag
1. Concordans voor het archief van de Nederlandse Ambassade in Australië te Canbarra over de periode 1955 - 1964
code - 1
code - 3
code - 4
code - 5
code - 8
code - 9
code - 10
code - 11
code - 12
code - 13
code - 14
code - 15
code - 16
code - 17
code - 18
code - 19
code - 20
code - 21
code - 22
code - 40
code - 43
code 131 60
code 131 61
code 131 62
code 131 63
code 132.4 371
code 132.4 374
code 132.4 375
code 132.4 376
code 132.4 378
code 132.4 391
code 132.4 392
code 132.4 393
code 132.4 394
code 132.4 395
code 132.4 396
code 132.4 397
code 132.4 398
code 132.4 400
code 132.4 401
code 132.4 404
code 132.4 405
code 132.4 407
code 261.2 70
code 270.1 384
code 270.1 385
code 270.1 386
code 270.1 387
code 270.1 388
code 270.1 389
code 270.1 390
code 271.1 83
code 271.2 74
code 271.2 78
code 271.2 79
code 271.2 80
code 271.3 75
code 271.3 76
code 272 66
code 272 67
code 272 68
code 272 535
code 272 536
code 281 44
code 281.0 542
code 311 94
code 311 95
code 312 71
code 312 92
code 313.10 91
code 313.10 109
code 313.10 116
code 313.212 112
code 313.213 110
code 313.22 113
code 313.23 115
code 315 90
code 317.1 105
code 317.1 107
code 321.2 103
code 322.103 96
code 322.30 87
code 322.30 114
code 334.20 88
code 334.5 89
code 336.0 93
code 413.132 120
code 431.36 121
code 521.8 129
code 521.8 276
code 550.0 537
code 553.020 152
code 553.020 155
code 553.12 153
code 553.161 149
code 553.163.6 148
code 553.170 150
code 553.170 156
code 554.1 133
code 554.22 134
code 554.22 136
code 554.61 125
code 554.63 131
code 554.630 135
code 554.636 137
code 554.70 132
code 554.72 124
code 554.8 127
code 561.1 143
code 561.1 144
code 561.3 145
code 600 190
code 600 191
code 600 212
code 600 214
code 610.12 186
code 610.12 208
code 610.20 172
code 610.20 562
code 610.21 168
code 610.21 216
code 610.22 165
code 610.22 174
code 610.22 183
code 610.22 204
code 610.30 201
code 610.300 210
code 610.302 564
code 610.33 194
code 610.33 196
code 610.33 197
code 610.33 198
code 610.33 211
code 610.350 205
code 611.1 206
code 611.1 242
code 611.4 250
code 611.441.0 232
code 611.50 230
code 611.54 233
code 611.7 223
code 611.7 224
code 611.7 225
code 611.7 226
code 611.7 231
code 611.7 258
code 612.1 235
code 612.1 236
code 612.1 237
code 612.21 241
code 612.221.1 247
code 612.30 234
code 612.30 240
code 612.30 243
code 612.30 246
code 613.211.0 283
code 613.211.21 287
code 613.212.0 255
code 613.212.1 179
code 613.212.1 256
code 613.212.3 254
code 614.033 282
code 614.1 217
code 614.1 298
code 614.415 274
code 614.51 280
code 614.51 285
code 614.52 278
code 614.52 279
code 614.52 290
code 712.0 307
code 725.43 304
code 812.53 334
code 813.33 316
code 813.33 317
code 813.33 318
code 813.35 322
code 813.35 332
code 813.35 333
code 815.1 315
code 817.34 331
code 822.10 321
code 822.11 320
code 822.2 486
code 822.3 319
code 822.3 487
code 823.0 340
code 823.10 488
code 823.52 489
code 911.0 362
code 911.0 435
code 911.0 439
code 911.0 444
code 911.0 456
code 911.0 465
code 911.0 477
code 911.0 484
code 911.0 538
code 911.21 522
code 911.23 346
code 911.26 351
code 911.30 341
code 911.30 342
code 911.30 357
code 911.30 447
code 911.30, 911.0 449
code 911.31 343
code 911.31 352
code 911.31 466
code 911.31 480
code 911.31 525
code 911.32 355
code 911.33 469
code 911.4 483
code 911.4, 912.2 470
code 911.7 360
code 912.1 503
code 912.1 504
code 912.1 509
code 912.1 510
code 912.11 467
code 912.11 512
code 912.11 518
code 912.12 459
code 912.12 507
code 912.12 523
code 912.12 532
code 912.12 533
code 912.13 485
code 912.13 491
code 912.13 492
code 912.13 493
code 912.13 496
code 912.13 497
code 912.13 498
code 912.13 499
code 912.13 500
code 912.13 513
code 912.13 514
code 912.13 517
code 912.13 520
code 912.13 521
code 912.13 527
code 912.2 441
code 912.2 442
code 912.2 445
code 912.2 448
code 912.2 451
code 912.2 478
code 912.2 482
code 912.2 494
code 912.2 495
code 912.2 505
code 912.2 506
code 912.2 515
code 912.2 516
code 912.2 519
code 912.2 en 913.121 427
code 912.2 en 913.121 430
code 912.2 en 913.20 428
code 912.20 193
code 912.20 471
code 912.20 472
code 912.21 429
code 912.21 438
code 912.21 462
code 913.220 454
code 913.221.0 431
code 913.231.0 511
code 913.320 368
code 913.410 455
code 913.510 563
code 913.510 565
code 913.512 567
code 913.513 561
code 913.521 349
code 921.0 543
code 921.0 553
code 921.1 490
code 921.1 551
code 921.1 552
code 921.10 556
code 921.12 548
code 921.51 508
code 994 621
code 996 566
code 996 580
code 996 581
code 996 582
code 996 583
code 996 584
code 996 585
code 996 586
code 996 587
code 996 588
code 996 589
code 997 612
code 998 622
code 999.0 603
code 999.0 605
code 999.0 610
code 999.212 604
code 999.213 573
code 999.222 608
code 999.231 620
code 999.232 606
code 999.243 607
code 999.244 602
2. Concordans voor het archief van de Nederlandse Ambassade in Australië te Canberra over de periode 1965 - 1974
code - 2
code - 6
code - 7
code - 23
code - 24
code - 25
code - 26
code - 27
code - 28
code - 29
code - 30
code - 31
code - 32
code - 33
code - 34
code - 35
code - 36
code - 37
code - 38
code - 39
code - 41
code - 42
code - 277
code 10 57
code 10 58
code 10 59
code 101 45
code 101 46
code 101 47
code 101 48
code 101 51
code 101 52
code 101 53
code 101 56
code 101 373
code 102 55
code 111 50
code 131 49
code 131 64
code 131 65
code 131.4 54
code 132.4 372
code 132.4 379
code 132.4 380
code 132.4 381
code 132.4 382
code 132.4 399
code 132.4 402
code 132.4 403
code 132.4 406
code 132.4 408
code 132.4 409
code 132.4 410
code 132.4 411
code 132.4 412
code 132.4 413
code 132.4 414
code 132.4 415
code 132.4 416
code 132.4 417
code 132.4 418
code 132.4 419
code 132.4 420
code 132.4 421
code 132.4 422
code 132.4 423
code 132.4 424
code 132.4 425
code 132.4 426
code 250 72
code 250 73
code 271 69
code 271.1 77
code 272 81
code 272 82
code 313.0 117
code 313.213 111
code 313.213 118
code 317.1 106
code 317.1 108
code 321.2 104
code 321.210.3 86
code 321.213 102
code 322.22 98
code 334.6 119
code 335.2 97
code 335.62 99
code 335.7 101
code 338 en 413.111 100
code 431.0 123
code 431.6 122
code 521.2 160
code 544.72 141
code 550.6 162
code 553.0 158
code 553.05 157
code 553.12 154
code 553.170 151
code 553.170 159
code 553.170 161
code 554.1, 554.72 en 554.220 126
code 554.2 139
code 554.63 138
code 554.63 140
code 554.63 142
code 554.634 130
code 554.7 128
code 561.0 147
code 561.8 146
code 562.0 163
code 563.20 164
code 600 187
code 600 192
code 600 213
code 600 220
code 601.11 215
code 601.12 245
code 601.2 181
code 610.12 207
code 610.12 209
code 610.22 166
code 610.22 167
code 610.22 169
code 610.22 170
code 610.22 171
code 610.22 173
code 610.22 175
code 610.22 178
code 610.22 180
code 610.22 184
code 610.22 185
code 610.22 188
code 610.30 182
code 610.33 195
code 610.33 199
code 610.33 200
code 610.33 202
code 610.33 203
code 610.33 221
code 611.0 238
code 611.7 227
code 611.7 229
code 612 251
code 612.1 239
code 612.1 244
code 612.221.1 248
code 612.221.1 249
code 612.30 228
code 613.020 260
code 613.210.17 284
code 613.211.0 262
code 613.211.20 261
code 613.211.21 176
code 613.211.21 267
code 613.211.21 268
code 613.211.21 269
code 613.211.21 270
code 613.211.21 271
code 613.211.21 272
code 613.212.0 252
code 613.212.0 273
code 613.212.1 257
code 613.212.1 263
code 613.213.3 259
code 613.221.21 264
code 613.221.21 265
code 613.221.21 266
code 614.1 218
code 614.414 177
code 614.415 275
code 614.51 253
code 614.51 281
code 614.51 286
code 614.51 288
code 614.51 289
code 614.51 292
code 614.51 295
code 614.51 296
code 614.51 297
code 614.52 291
code 614.52 293
code 614.52 294
code 62 219
code 661.1 299
code 661.3 300
code 661.3 302
code 664.32 301
code 668 303
code 712 305
code 712 306
code 725.41 309
code 731.0 310
code 74 308
code 810.1 en 811.2 314
code 811.1 312
code 812.51 335
code 813.30 338
code 813.33 339
code 813.35 323
code 813.35 336
code 813.35 337
code 813.53 311
code 813.53 313
code 813.53 324
code 813.53 325
code 813.53 326
code 813.53 327
code 813.53 328
code 813.53 329
code 813.53 330
code 822.11 377
code 822.11 383
code 823.31 85
code 824.1 84
code 911.0 347
code 911.0 363
code 911.0 364
code 911.0 365
code 911.0 366
code 911.0 367
code 911.0 370
code 911.0 474
code 911.0 475
code 911.0 476
code 911.0 534
code 911.0 539
code 911.0 540
code 911.0 541
code 911.24 348
code 911.24 358
code 911.26 359
code 911.30 344
code 911.30 437
code 911.31 345
code 911.31 353
code 911.31 354
code 911.31 481
code 911.31 501
code 911.31 502
code 911.31 526
code 911.31 528
code 911.31 529
code 911.31 531
code 911.32 356
code 911.4 463
code 911.4 464
code 911.7 361
code 912.13 524
code 912.13 530
code 912.20 432
code 912.20 433
code 912.20 434
code 912.20 436
code 912.20 440
code 912.20 443
code 912.20 446
code 912.20 450
code 912.20 452
code 912.20 457
code 912.20 460
code 912.20 461
code 912.20 479
code 912.20, 921.353.232 453
code 913.210 458
code 913.512 569
code 913.521 350
code 913.521 568
code 921.0 558
code 921.10 559
code 921.110 549
code 921.113 369
code 921.151 550
code 921.20 560
code 921.223 557
code 921.320 468
code 921.320 473
code 921.320 554
code 921.320 555
code 921.320 572
code 921.350 544
code 921.350 545
code 921.350 546
code 921.350 547
code 995 595
code 996 189
code 996 222
code 996 570
code 996 571
code 996 590
code 996 591
code 996 592
code 996 594
code 996 596
code 996 598
code 996 599
code 996 600
code 996 617
code 996 623
code 996.4 593
code 998 618
code 998 619
code 999.0 597
code 999.0 609
code 999.0 611
code 999.0 613
code 999.0 614
code 999.0 615
code 999.0 616
code 999.220 601
code 999.232.12 574
code 999.232.12 575
code 999.232.12 576
code 999.232.12 577
code 999.232.12 578
code 999.232.12 579
3. Concordans voor het archief van het Nederlands Consulaat in Australië te Brisbane over de periode 1955 - 1964
- 624
- 625
- 626
- 630
111 632
111 637
132.4 638
15 635
151 633
153.0 634
167.0 639
22 651
271.1 645
271.1 647
271.3 649
554.6361 653
611.7 656
731.9 657
751 658
751 661
751 662
823.22 659
921.141.1 668
921.222.3 667
4. Concordans voor het archief van het Nederlands Consulaat in Australië te Brisbane over de periode 1965 - 1974
- 627
- 628
- 629
- 631
10 636
103 644
132.4 640
132.4 641
132.4 642
132.4 643
261.1 646
271.1 648
271.2 650
282.4 652
521.1 655
53 654
601.2 660
712.0 665
751 663
751 664
814 666
902 671
921.113 670
921.114 672
921.141.1 669
5. Concordans voor het archief van het Nederlands Consulaat in Australië te Perth over de periode 1955 - 1964
Oude code Inv.nr.
- 675
111 676
521.2 683
614.51 681
614.51 682
921.222 677
921.222 678
921.431 679
921.431 680
6. Concordans voor het archief van het Nederlands Consulaat in Australië te Melbourne over de periode 1955 - 1964
- 684
7. Concordans voor het archief van de Nederlandse vertegenwoordiger bij de South Pacific Commission te Sydney over de periode 1946 - 1960
A. - 687
A. - 688
A. - 689
A. - 690
A. - 691
A. - 693
A. - 699
A. - 709
A. - 710
A. - 711
A. - 712
A. - 713
A. - 714
A. - 715
A. - 716
A. - 731
A. - 737
A. - 738
A. - 748
A. - 769
A. - 770
A. - 771
A. - 772
A. - 773
A. - 774
A. - 775
A. - 776
A. - 777
A. - 778
A. - 779
A. - 780
A. - 781
A. - 782
A. - 783
A. - 784
A. - 785
A. - 786
A. - 787
A. - 788
A. - 789
A. - 790
A. - 791
A. - 792
A. - 793
A. - 794
A. - 795
A. - 796
A. - 797
A. - 798
A. - 799
A. - 800
A. - 801
A. - 802
A. - 803
A- 804
A. - 805
A. - 806
A. - 807
A. - 808
A. - 809
A. - 810
A. - 811
A. - 812
A. - 813
A. - 814
A. - 815
A. - 816
A. - 817
A. - 818
A. - 819
A. - 820
A. - 821
A. - 822
A. - 823
A. - 824
A. - 825
A. - 826
A. - 827
A. - 828
A. - 829
A. - 830
A. - 831
A. - 832
A. - 833
A. - 834
A. - 835
A. - 836
A. - 837
A. - 838
A. - 839
A. - 840
A. - 841
A. - 842
A. - 843
A. - 844
A. - 845
A. - 846
A. - 847
A. - 848
A. - 849
A. - 850
A. - 851
A. - 852
A. - 853
A. - 854
A. - 855
A. - 856
A. - 857
A. - 858
A. - 859
A. - 860
A. - 861
A. - 862
A. - 863
A. - 864
A. - 865
A. - 866
A. - 928
A. - 1010
A. - 1011
A. - 1013
A. - 1014
A. - 1015
A. - 1016
A. - 1018
A. - 1022
A. - 1025
A. - 1026
A. - 1027
A. - 1028
A. - 1029
A. - 1030
A. - 1031
A. - 1032
A. - 1033
A. - 718
A. - 719
A. 36 694
A. 39 881
A. 40 695
A. 41 717
A. 41a/303 736
A. 42 696
A. 44 697
A. 46 1017
A. 49 1009
A. 55 700
A. 56 892
A. 57 893
A. 57 894
A. 59 895
A. 61 879
A. 62 884
A. 64 701
A. 67 702
A. 68 749
A.1 880
A.1- S 896
A.1- S1 897
A.1- S1 898
A.1- S10 913
A.1- S10 914
A.1- S11 915
A.1- S11 916
A.1- S12 917
A.1- S13 918
A.1- S13 919
A.1- S14 920
A.1- S16 921
A.1- S16 922
A.1- S17 923
A.1- S17 924
A.1- S18 925
A.1- S18 926
A.1- S19 927
A.1- S2 899
A.1- S2 900
A.1- S20 929
A.1- S20 930
A.1- S22 931
A.1- S23 932
A.1- S25 933
A.1- S26 934
A.1- S27 935
A.1- S28 936
A.1- S29 937
A.1- S3 901
A.1- S30 938
A.1- S31 939
A.1- S4 902
A.1- S4 903
A.1- S5 904
A.1- S5 905
A.1- S6 906
A.1- S6 907
A.1- S7 908
A.1- S7 909
A.1- S8 910
A.1- S8 911
A.1- S9 912
A.1/E(a) 877
A.1/E(a) 975
A.1/E(a) 976
A.1/E(a) 977
A.1/E(b) 978
A.1/E(c) 979
A.1/E1 980
A.1/E10 996
A.1/E12 998
A.1/E13 1000
A.1/E14 1001
A.1/E15 1002
A.1/E16 1003
A.1/E17 1004
A.1/E18 1005
A.1/E19 1006
A.1/E2 982
A.1/E20 1008
A.1/E3 983
A.1/E4 985
A.1/E5 986
A.1/E6 988
A.1/E7 990
A.1/E8 992
A.1/E9 994
A.1/H9 958
A.10/A.71/A.77/A.82 685
A.11 878
A.12 744
A.13 867
A.13 868
A.13 869
A.13 870
A.13 871
A.13 872
A.13 873
A.13 874
A.13 875
A.13 1020
A.13 1021
A.13 1023
A.13 1024
A.13 1034
A.14 760
A.14 761
A.14 762
A.14a 766
A.15 720
A.17 768
A.19 746
A.19 752
A.1-H 942
A.1-H1 940
A.1-H1 941
A.1-H1(a) 943
A.1-H1(b) 944
A.1-H1(b) 945
A.1-H10 966
A.1-H10/34 967
A.1-H11 968
A.1-H11 969
A.1-H12 970
A.1-H12 971
A.1-H13 972
A.1-H14 973
A.1-H15 974
A.1-H2& 5 946
A.1-H2& 5 947
A.1-H3 948
A.1-H3 949
A.1-H4 950
A.1-H4 951
A.1-H6 952
A.1-H6 953
A.1-H7 954
A.1-H7 955
A.1-H8 956
A.1-H8 957
A.2 742
A.2 743
A.21a 763
A.21b 764
A.21c en A35 759
A.21d 765
A.21e 767
A.22 1019
A.25 692
A.26 740
A.27 733
A.27 734
A.27 735
A.28 732
A.28a 741
A.3 889
A.30 747
A.37 722
A.38 751
A.45 1012
A.47 882
A.50 753
A.51 698
A.52 883
A.53 723
A.53, 724
A.53, 67, 78 725
A.59 876
A.60 745
A.63 754
A.66 755
A.69 750
A.70 890
A.71 703
A.73 756
A.74 en A.88 726
A.75 728
A.75 729
A.76 885
A.78 704
A.79 886
A.8 721
A.80 705
A.81, A.83, A.89 757
A.84 887
A.85 706
A.86. A.91 A.94 686
A.87 707
A.87 708
A.88 727
A.9 739
A.90 888
A.93 758
A58 891
A62 730
E1 981
E10 997
E12 999
E19 1007
E3 984
E5 987
E6 989
E7 991
E8 993
E9 995
H 959
H 960
H 961
H 962
H 963
H 964
H 965
Beschrijving van de series en archiefbestanddelen
- AMBASSADE AUSTRALIË TE CANBERRA, I.
  - Algemeen, 0
    - Indexen van de Nederlandse Ambassade in Australië te Canberra., 1950 - 1974; 1-2; 1 kaartsysteem en 1 stuk
      - Index van open telegrammen van het Nederlandse Ministerie van Buitenlandse Zaken aan de Nederlandse Ambassade in Australië te Canberra en vice versa. 1950 - 1955, 1
      - Index op trefwoorden met een verwijzing naar de archiefcode. 1965 - 1974, 2; kaartsysteem
    - Agenda's van ingekomen en uitgegane geheime stukken., 1954 - 1974; 3-7; 5 delen
      - 1954 jan. - 1958 mei, 3
      - 1958 juni - 1960 sep., 4
      - 1962-1966, 5
      - 1967-1969, 6
      - 1970-1974, 7
    - Agenda's van ingekomen en uitgegane stukken., 1954 - 1974; 8-39; 32 delen
      - 1954 okt. 07 - 1955 mei 13, 8
      - 1955 mei 16 - nov. 05, 9
      - 1955 nov. 08 - 1956 apr. 28, (t/m agendanr. 1215)., 10
      - 1956 apr. 28 - nov. 26, 11
      - 1956 nov. 27 - 1957 juli 19, (t/m agendanr. 1592)., 12
      - 1957 juli 19 - 1958 feb. 13, (t/m agendanr. 418)., 13
      - 1958 feb. 13 - sep. 23, 14
      - 1958 sep. 24 - 1959 mei 05, 15
      - 1959 mei 21 - 1960 jan. 12, (t/m agendanr. 106)., 16
      - 1960 jan. 12 - okt. 07, (t/m agendanr. 2784)., 17
      - 1960 okt. 07 - 1961 juni 13, (t/m agendanr. 1853)., 18
      - 1961 juni 13 - dec., 19
      - 1962, 20
      - 1963, 21
      - 1964, 22
      - 1964 juni 10 - 1966 juli 05, (t/m agendanr. 1590)., 23
      - 1965, 24
      - 1966, 25
      - 1966 juli 05 - 1968 juni 24, (t/m agendanr. 1575)., 26
      - 1967 jan. - okt., 27
      - 1967 nov. - dec., 28
      - 1968, 29
      - 1968 juni 24 - 1969 dec., 30
      - 1969, 31
      - 1970, 32
      - 1971, 33
      - 1971 jan. - 1972 juni, 34
      - 1972, 35
      - 1973 jan. - sep. 10, 36
      - 1973 sep. 11 - 1974 jan. 04, 37
      - 1974 jan. 07 - okt. 09, (t/m agendanr. 3239)., 38
      - 1974 okt. 09 - dec, 39
    - Dossierinventarissen van het archief van de Nederlandse Ambassade in Australië te Canberra., 1949 - [1988]; 40-43; 1 omslag en 3 stukken
      - Over de periode 1955 - 1964. [1964], 40
      - Over de periode 1965 - 1974. 1984 - 1988, 41-42
        - Eerste zending. 1984, 41; omslag
        - Tweede zending. [1988], 42
      - Personeelsdossiers over de periode 1949 - 1982. [1982], 43
  - Organisatie, 1
    - Stukken betreffende de ontwikkelingen inzake de Nederlandse posten in Australië., 1948 - 1973; 44-49; 2 pakken en 4 omslagen
      - Het reorganiseren van de Nederlandse posten in Australië. 1948 - 1973, 44-46
        - Algemeen, 1958-1960, 44
        - Algemeen, 1962-1973, 45
        - Informatie Bureau te Sydney. 1948 - 1972, 46; pak
      - Consulaat te Melbourne. 1955 - 1965, 47
      - Consulaat te Adelaide. 1966 - 1971, 48; pak
      - Consulaat te Perth. 1969 - 1973, 49
    - Stukken betreffende de aankoop van een ambtswoning voor de Nederlandse consul-generaal te Sydney aan de Trahlee Road 9, Bellevue Hill te Sydney., 1956 - 1964; 50; 1 omslag
    - Stukken betreffende de bezoeken van de Nederlandse inspecteur van het Ministerie van Buitenlandse Zaken aan de Nederlandse posten in Australië., 1962 - 1969; 51-53; 3 omslagen
      - Ambassade te Canberra. 1968 - 1969, 51
      - Ambassade te Canberra. 1969, 52
      - Consulaat te Perth. 1962 - 1963, 53
    - Stukken betreffende het voeren van overleg met de Nederlandse minister van Buitenlandse Zaken inzake een bezoek van honoraire consulaire ambtenaren uit Australië aan Nederland., 1965 - 1969; 54; 1 omslag
    - Stukken betreffende de economische taken van de Nederlandse posten in Australië., 1965 - 1972; 55-56; 1 pak en 1 omslag
      - Algemeen. 1969 - 1970, 55
      - Economische voorlichting en handelsbevordering. 1965 - 1972, 56; pak
    - Stukken betreffende het opstellen van rapporten met algemene en praktische gegevens over Australië ten behoeve van nieuwe medewerkers (postrapporten)., 1970 - 1974; 57-59; 3 omslagen
      - Perth. 1970 - 1973, 57
      - Melbourne. 1970 - 1974, 58
      - Sydney. 1970 - 1974, 59
  - Protocol, 2
    - Stukken betreffende het aanbieden van geloofsbrieven van Nederlandse ambassadeurs aan de minister van Buitenlandse Zaken van Australië., 1951 - 1976; 60-65; 6 omslagen
      - E. Teixeira de Mattos. 1951 - 1952, 60
      - A.M.L. Winkelman. 1952 - 1953, 61
      - A.H.J. Lovink. 1957, 62
      - T. Elink Schuurman. 1963, 63
      - W.G. Zeylstra. 1968 - 1972, 64
      - R.C. Pekelharing. 1972 - 1976, 65
    - Stukken betreffende de bezoeken van buitenlandse koninklijke huizen aan Australië., 1957 - 1973; 66-69; 4 omslagen
      - Hare Majesteit Koningin Elizabeth van het Verenigd Koninkrijk. 1957 - 1958, 66
      - Zijne Majesteit de Koning en Hare Majesteit de Koningin van Thailand. 1962, 67
      - Hare Majesteit Koningin Elizabeth en Zijne Koninklijke Hoogheid de Hertog van Edinburgh van het Verenigd Koninkrijk. 1962 - 1963, 68
      - Diverse buitenlandse vorsten. 1964 - 1973, 69
    - Stukken betreffende een instructie van het Ministerie van Buitenlandse Zaken van Australië inzake buitenlandse decoratieverlening aan Australiërs., 1961; 70; 1 omslag
    - Stukken betreffende procedurele aangelegenheden., 1961 - 1972; 71-73; 3 omslagen
      - Een wijziging in de procedure van het bekrachtigen van verdragen door Australië. 1961, 71
      - Het aanbieden van een akte van toetreding tot het Verdrag voor de Vreedzame Beslechting van Internationale Geschillen van 29 juli 1988 en 18 oktober 1907. 1970 - 1971, 72
      - De ondertekening van de wijzigen in de Weersschepenovereenkomst 1954 door Australië. 1970 - 1972, 73
    - Stukken betreffende het Nederlands Koninklijk Huis., 1962 - 1974; 74-85; 2 pakken en 10 omslagen
      - De viering van Koninginnedag en het zilveren huwelijksjubileum in Australië. 1962, 74
      - Het overlijden van Hare Koninklijke Hoogheid Prinses Wilhelmina. 1962 - 1963, 75-76
        - Condoleances. 1962 - 1963, 75
        - Rouwregister. 1962 - 1963, 76
      - De viering van Koninginnedag in Australië. 1963 - 1974, 77
      - Het huwelijk van Hare Koninklijke Hoogheid Prinses Irene met Carlos Hugo de Bourbon-Parma. 1964, 78
      - De verloving en het huwelijk van Hare Koninklijke Hoogheid Prinses Margriet met Pieter van Vollenhoven en de verloving van Hare Koninklijke Hoogheid Prinses Beatrix met Claus von Amsberg. 1965 - 1967, 79
      - Het huwelijk van Hare Koninklijke Hoogheid Prinses Beatrix met Claus von Amsberg. 1966, 80; pak
      - De bezoeken van Zijne Koninklijke Hoogheid Prins Bernhard aan Australië. 1967 - 1973, 81-82
        - 1967-1973, 81
        - 1972-1973, 82
      - De geboorte van Zijne Koninklijke Hoogheid Prins Willem-Alexander en Zijne Koninklijke Hoogheid Prins Constantijn. 1968 - 1972, 83; pak
      - De viering van het Regeringsjubileum van Hare Majesteit Koningin Juliana in Australië. 1973 - 1974, 84-85
        - Algemeen. 1973 - 1974, 84
        - Het vertonen van de film Juliana, Koningin der Nederlanden. 1973 - 1974, 85
  - Juridische aangelegenheden, 3
    - Stukken betreffende wetgeving van Australië inzake nationaliteiten (Nationality and Citizenship Act)., 1950 - 1974; 86; 1 omslag
    - Stukken betreffende meerdere gevallen van wapenhandel en wapensmokkel via Australië naar Indonesië en de Molukken., 1954 - 1957; 87; 1 omslag
    - Stukken betreffende aangelegenheden inzake huwelijken en echtscheidingen in Australië., 1955 - 1960; 88-89; 2 omslagen
      - Wetgeving inzake huwelijken. 1955 - 1960, 88
      - Echtscheiding- en alimentatieprocedure. 1957 - 1959, 89
    - Stukken betreffende verdragen., 1955 - 1961; 90-92; 2 omslagen en 1 stuk
      - De ontwikkelingen inzake de Haagse Vredesverdragen van 1899 en 1907. 1955 - 1961, 90
      - De indiening van een wetsvoorstel tot goedkeuring van vier verdragen door het parlement van Australië, welke zijn aangenomen tijdens de Conferentie van Genève. 1957, 91; stuk
      - Het mogelijke toetreden van Australië tot het Oostenrijkse Staatsverdrag. 1959, 92
    - Stukken betreffende regelgeving inzake kostenloze rechtsbijstand in Australië., 1955 - 1963; 93; 1 omslag
    - Stukken betreffende grondgebied en grenzen., 1955 - 1965; 94-95; 2 omslagen
      - Het bepalen van de grens tussen Nederlands en Australisch Nieuw-Guinea. 1955 - 1965, 94
      - De overdracht van de dorpen Waris en Jafi in het grensgebied tussen Nederlands en Australisch Nieuw-Guinea. 1962, 95
    - Stukken betreffende een publiciteitsactie in Australië ten behoeve van de Nederlandse politiek arrestant H.C.J.G. Schmidt., 1956 - 1958; 96; 1 omslag
    - Stukken betreffende een wetsontwerp van Australië inzake faillissementen (Bankruptcy Act 1965)., 1965 - 1966; 97; 1 pak
    - Stukken betreffende regelgeving van Australië inzake de uitzetting van ongewenste personen., 1965 - 1967; 98; 1 omslag
    - Stukken betreffende een wetsontwerp van Australië inzake het auteursrecht., 1967 - 1968; 99; 1 pak
    - Stukken betreffende regelgeving inzake de beperking van de macht van de Privy Council in Londen door Australië., 1967 - 1968; 100; 1 omslag
    - Stukken betreffende overeenkomsten en wetgeving van Australië en Nederland inzake het Continentaal Plat., 1967 - 1972; 101; 1 pak